【裁判字號】    99,簡上,92
【裁判日期】    990714
【裁判案由】    傷害
【裁判全文】
臺灣士林地方法院刑事判決              99年度簡上字第92號
上  訴  人  臺灣士林地方法院檢察署檢察官
上  訴  人  
即  被  告  甲○○
上列上訴人因被告傷害案件，不服本院民國99年4月23日99年度
審簡字第477號第一審刑事簡易判決（臺灣士林地方法院檢察署
檢察官起訴書案號：99年度偵字第1130號），提起上訴，本院管
轄第二審之合議庭判決如下：
    主  文
上訴駁回。
甲○○緩刑參年。
    事  實
一、甲○○因懷疑乙○○對其臨界智能不足之女兒性侵害，至其
    女兒出現精神官能性憂鬱症、疑強迫症等症狀，於民國98年
    12月12日9時許，前往臺北縣淡水鎮○○街126巷5之9號加州
    社區之側門哨處，找乙○○理論，詎過程中因護女心切一時
    激憤，竟基於傷害之犯意，以拳頭毆打乙○○臉部，並持其
    所有之雨傘1把揮擊乙○○，致乙○○受有右臉及左手挫傷
    、上唇內側撕裂傷、臉及雙手多處擦傷之傷害。嗣經警據報
    前往處理，當場扣得甲○○所有之雨傘1支，始悉上情。
二、案經乙○○訴由臺北縣政府警察局淡水分局報告臺灣士林地
    方法院檢察署檢察官偵查起訴。
    理  由
一、本判決認定事實所引用之證據資料，未據當事人於本院最後
    審理期日調查證據時爭執其證據能力（見本院99年度簡上字
    第92號卷【下稱本院卷】第48-51頁99年6月23日審理筆錄）
    ，本院審酌該等證據作成之情況，認為適當，且無其他違背
    法定程式而取證之情形，依刑事訴訟法第159條之5規定、第
    158條之4規定之反面解釋，均有證據能力，合先敘明。
二、上揭犯罪事實業據被告甲○○自始坦承不諱（見99年度偵字
    第1130號卷【下稱偵字卷】第12-15、48-50頁、本院99年度
    審簡字第477號卷【下稱審簡字卷】第10-13頁、本院卷第48
    -51頁），核與證人即告訴人乙○○證述之情節相符（見偵
    字卷第9-11頁），復有證人乙○○傷勢照片3張（見偵字卷
    第29-30頁）、馬偕紀念醫院淡水分院乙種診斷證明書1紙（
    見偵字卷第20頁）在卷可稽，堪信被告之自白與事實相合而
    足採信，本件事證明確，應依法論科。
三、核被告甲○○所為，係犯刑法277條第1項之普通傷害罪。另
    被告用以傷害告訴人乙○○之雨傘1支，係其所有供犯罪所
    用之物，應依刑法第38條第1項第2款、第3項宣告沒收。原
    審審酌一切情狀，依刑事訴訟法第449條第2項、第3項、第
    454條第2項、第450條第1項，刑法第277條第1項、第41條第
    1項前段、第38條第1項第2款，刑法施行法第1條之1等規定
    ，就被告所犯普通傷害罪判決處拘役30日，諭知易科罰金之
    折算標準為以新臺幣（下同）1,000元折算1日，並沒收其供
    犯罪使用之雨傘1支，經核認事用法並無違誤，量刑亦屬妥
    適。
四、被告甲○○上訴意旨固以：伊是因懷疑告訴人乙○○對伊智
    能不足之女兒性侵害，基於護女心切，始一時激憤而為本件
    犯行；伊以微薄收入照料一臨界智能不足、一年僅小學四年
    級之兩名子女，經濟甚為困窘，請求從輕量刑云云。又檢察
    官上訴意旨雖以：原審逕以被告之供述認定其犯案動機，尚
    嫌速斷；且告訴人案發時並未還手，被告卻仍不斷持雨傘攻
    擊告訴人，致告訴人受有右臉、左手挫傷、上唇內側撕裂傷
    、臉及雙手多處擦傷等嚴重傷害，其犯罪情節實非輕微；況
    告訴人具有和解的誠意，審理時已明顯降低求償金額，被告
    均未與告訴人達成和解，犯後態度不佳，難認確有悔意，原
    審量刑實屬過輕，無足收警懲之效云云。惟按量刑之輕重，
    係事實審法院得依職權自由裁量之事項，茍已斟酌刑法第57
    條各款所列情狀而未逾越法定刑度，則不得遽指為違法；又
    刑罰之量定屬法院自由裁量之職權行使，但仍應審酌刑法第
    57條所列各款事由及一切情狀，為酌量輕重之標準，並非漫
    無限制，在同一犯罪事實與情節，如別無其他加重或減輕之
    原因，下級法院量定之刑，亦無過重或失輕之不當情形，則
    上級法院對於下級法院之職權行使，原則上應予尊重（最高
    法院72年度台上字第6696號判例、85年度台上字第2446號判
    決意旨可參），由上可知，法律固賦予法官自由裁量權，但
    此項裁量權之行使，並非得以任意或自由為之，仍應受一般
    法律原則之拘束，必須符合法律授權之目的，並受法律秩序
    之理念、法律感情及慣例所規範，法官量刑權雖係受法律拘
    受之裁量原則，但其內涵仍將因各法官之理念、價值觀、法
    學教育背景之不同而異，是以自由裁量之界限仍難有客觀之
    解答，端賴法官於個案審判時，依個案事由加以審酌，若無
    裁量濫用情事，難謂有不當之處。經審酌被告前未曾因故意
    犯罪受有期徒刑以上刑之宣告，有臺灣高等法院被告前案紀
    錄表1份在卷可稽（見本院卷第26頁），素行尚稱良好；又
    被告之女確罹患有精神官能性憂鬱症、臨界智能不足、疑強
    迫症（見偵字卷第51頁臺北市立聯合醫院松德院區診斷證明
    書），告訴人亦不否認係因98年12月11日與被告之女出門約
    會、前往汽車旅館相互撫摸身體及性器官，被告始於案發當
    日氣憤找其理論（見偵字卷第5-6、9-11頁），被告出於護
    女心切、一時激憤之犯罪動機；另被告自始坦承犯行，然因
    告訴人先請求賠償30萬元，嗣又改稱至少要10幾萬元（見審
    簡字卷第12頁），被告無力負擔，迄未與告訴人達成和解，
    其犯後態度；及被告造成告訴人生理上傷害非輕，其犯罪所
    生危害；兼衡被告智識程度及其另有幼子1名待撫養（見審
    簡字卷第21頁戶籍謄本）之生活狀況等一切情狀，認原審所
    量處被告拘役30日，如易科罰金，以1,000元折算1日之刑，
    並未逾越法定刑度，且其量刑亦屬妥適。上訴人僅憑己意對
    原審量刑職權之合法行使任意指摘，自難認為有理由，均應
    予駁回。
五、末查，被告甲○○前未曾因故意犯罪受有期徒刑以上刑之宣
    告，有臺灣高等法院被告前案紀錄表1份附卷可考，其因見
    其臨界智能不足之女兒出現精神官能性憂鬱症、疑強迫症等
    症狀，擔心其女兒因涉世未深遭人拐騙性侵，基於護女心切
    始一時失慮，致罹刑章，犯罪後自始坦承犯行，知所悔悟，
    堪認被告經此次偵審程序及刑之宣告後，當能知所警惕，而
    無再犯之虞，本院因認所宣告之刑，以暫不執行為適當，爰
    依刑法第74條第1項第1款規定，併予宣告緩刑3年，以啟自
    新。
據上論斷，應依刑事訴訟法第455條之1第1項、第3項、第368條
，刑法第74條第1項第1款，判決如主文。
本案經檢察官江耀民到庭執行職務。
中    華    民    國    99    年    7     月    14    日
                  刑事第三庭審判長法  官  李育仁
                     
                                  法  官  孫曉青

                                  法  官  謝佳純
以上正本證明與原本無異。
本件不得上訴。
                                  書記官  阮弘毅
中    華    民    國    99    年    7     月    14    日

附錄本件論罪科刑法條全文：
刑法第277條
傷害人之身體或健康者，處 3 年以下有期徒刑、拘役或 1 千元
以下罰金。
犯前項之罪因而致人於死者，處無期徒刑或 7 年以上有期徒刑
；致重傷者，處 3 年以上 10 年以下有期徒刑。

司法院資訊處製作；財團法人民間司法改革基金會備份。
